【裁判字號】    99,台上,5249
【裁判日期】    990819
【裁判案由】    違反毒品危害防制條例
【裁判全文】
最高法院刑事判決            九十九年度台上字第五二四九號
上  訴  人  甲○○
選任辯護人  柯開運律師
上列上訴人因違反毒品危害防制條例案件，不服台灣高等法院台
南分院中華民國九十八年九月二十八日第二審更審判決（九十八
年度重上更(一)字第五五號，起訴案號：台灣雲林地方法院檢察署
九十三年度偵字第四六一二號），提起上訴，本院判決如下：
    主  文
原判決撤銷，發回台灣高等法院台南分院。
    理  由
本件原判決維持第一審論處上訴人甲○○連續販賣第一級毒品及
連續販賣第二級毒品二罪刑之判決，駁回其在第二審之上訴，固
非無見。
惟查：(一)、事實認定與理由說明，不相一致，或事實或理由欄內
之記載，前後齟齬，屬判決理由矛盾之違法。又有罪判決其記載
事實之方法，以文字敘述，或列表方式記載，或文字、列表併用
，均無不可，但附表之記載，為事實之一部，不得與文字敘述相
矛盾，否則即屬判決理由矛盾之當然違背法令。經查：(1)原判決
理由先說明證人蕭礎耀、蕭仲雄於警詢之陳述，係被告以外之人
於審判外之陳述，屬傳聞證據，上訴人及其辯護人於原審已爭執
其證據能力，依刑事訴訟法第一百五十九條第一項規定，該等陳
述均無證據能力等旨（見原判決第三頁倒數第十二行以下）；繼
又採納蕭礎耀、蕭仲雄於警詢之陳述執為上訴人犯罪之部分依據
（見原判決第九頁第八至十三行），其採證之論斷前後齟齬，有
證據上理由矛盾之違法。(2)依原判決事實欄之記載，上訴人基於
牟利之概括犯意，以其附表所示之交易方式，連續販賣毒品甲基
安非他八次予蕭仲雄等情（見原判決第一頁）；但稽諸該附表所
載之犯罪事實，上訴人乃販賣所載之甲基安非他六次予蕭仲雄（
見原判決第十五頁）。就上訴人販賣甲基安非他命予蕭仲雄之次
數，原判決事實之認定，前後齟齬，同有理由矛盾之違法。(二)、
有罪之判決書，法院應就全部調查所得證據予以綜合研判後，對
外公開其所認定之事實及得心證之理由。其中事實一欄，為判斷
其適用法令當否之準據，應由法院將諸如犯罪之時間、地點、手
段以及其他該當於犯罪構成要件而足資認定既判力範圍之具體社
會事實為翔實之記載；理由內於說明認定事實所憑之證據及其認
定之理由時，則應逐一臚列採認之證據且略載與待證事項相關之
內容，進而為必要之闡述，俾能由形式上觀察，理解其如何經由
證據之勾勒而得致心證之旨，以達事實之記載與理由之說明相契
合之目的，始臻適法。本件原判決認定上訴人有如其附表所載販
賣毒品海洛因予劉嘉文，販賣毒品甲基安非他命予蕭仲雄等犯行
，固於理由內說明有上訴人與劉嘉文、蕭仲雄之通訊監察譯文為
證等語。然原判決認定上訴人有連續多次販賣海洛因、甲基安非
他命之犯行，既採通訊監察譯文為論罪之依據，即應在理由內具
體記載與本件販賣毒品具有關聯性之通訊監察內容，進而勾稽說
明所採通訊監察譯文內容如何得為上訴人販賣毒品之佐證，始足
認已為完備之論證。乃原判決對上情未為何必要之說明，僅於理
由內泛稱有上訴人與千禧龍遊藝場、劉嘉文、蕭仲雄間之行動電
話通訊監察譯文附卷可查云云（見原判決第七頁第六行以下），
逕為不利於上訴人之認定，自有理由不備之違法。上訴意旨指摘
原判決不當，非全無理由，應認仍有撤銷發回更審之原因。
據上論結，應依刑事訴訟法第三百九十七條、第四百零一條，判
決如主文。
中    華    民    國  九十九  年    八    月   十九   日
                      最高法院刑事第十一庭
                          審判長法官  石  木  欽
                                法官  洪  佳  濱
                                法官  韓  金  秀
                                法官  段  景  榕
                                法官  周  煙  平
本件正本證明與原本無異
                                      書  記  官
中    華    民    國  九十九  年    八    月  二十四  日
                                                      K

司法院資訊處製作；財團法人民間司法改革基金會備份。
